---
title: "ALT"
output: html_notebook
---

# ALT1 


ALT1 数据清洗
```{r ALT1数据清洗}

ALT1_all <- ALT1_all%>%mutate(ID = as.character(ID)) %>%
   mutate(ParticipantID = as.character(ParticipantID)) %>%
  mutate(rt=as.numeric(rt))%>% #转变被试编号和反应时类型为字符型与数值型
  mutate(correct = ifelse(correct == "true", 1, ifelse(correct == "false", 0, NA)))%>% ##重编码correct，1对0错
  filter(screen_id%in%c("formal_ALT1_1","formal_ALT1_2"))%>%
  filter(rt>=200 & rt <=1200)#筛出反应时在200~1200
```




ALT1的基础RT和ACC分布图，图形x匹配/不匹配的方差分析。
假设1：
conditionType (match/ nonmatch)
RT--匹配的反应时比不匹配的快 ，ACC--匹配的正确率比不匹配的高
结果：
RT:匹配的反应时比不匹配的快 p < 0.001, η²p =0.70
ACC:匹配的正确率比不匹配的高 p = .003, η²p =0.26

假设2：
condition(circle,diamond,...)，RT/ACC不存在差异
结果：
反应时存在差异 p < 0.001,  η²p =0.57
正确率存在差异 p < 0.001, η²p =0.25

假设3：
condition(circle,...)不影响conditionType(match/nonmatch)的快同效应，即在RT/ACC不存在交互作用
结果：
RT: p <0.001,  η²p =0.31
ACC:p = 0.15,  η²p = 0.06
```{r ALT1数据分析}
ALT1_analysis<-function(data){
  
  #**总体匹配/不匹配雨云图*
   ALT1 <-data%>% #选择正式实验的数据
  group_by(ID,conditionType) %>%  #按被试与条件分组
  summarise(
    avg_rt = mean(rt, na.rm = TRUE),#每个被试在类似"circle_match"条件下所有trial的平均反应时
    max_rt = max(rt, na.rm = TRUE),#每个被试在类似"circle_match"条件下所有trial的最大反应时
    min_rt = min(rt, na.rm = TRUE),#每个被试在类似"circle_match"条件下所有trial的最小反应时
    sd_rt=sd(rt, na.rm = TRUE), #每个被试在类似"circle_match"条件下所有trial的反应时的方差
    all_count=n(),#每个被试在每个条件的总trial数量
    row_count = sum(rt>=200 & rt <=1200, na.rm = TRUE),  #每个条件反应时符合条件的总数,舍弃按键太快和按键太慢的
    correct_count = sum(correct == 1 & rt>=200 & rt <=1200, na.rm = TRUE),
    acc = correct_count /all_count )%>%#计算每个被试在每个条件的正确率= 正确/总数
     mutate(conditionType = case_when(
    conditionType == "match" ~ "匹配",
    conditionType == "nonmatch"~ "不匹配",
   
  ))
print(ALT1)




colors <- c("lightblue", "grey", "green", "purple", "orange")

  # ACC plot
  acc_plot <- ggplot(ALT1, aes(x = conditionType, y = acc, fill =conditionType , colour = conditionType)) +
    geom_flat_violin(position = position_nudge(x = .25, y = 0), adjust = 2, trim = FALSE, alpha = 0.5) +
    geom_point(position = position_jitter(width = .15), size = .25, alpha = 0.5) +
    geom_boxplot(aes(x = conditionType, y = acc), outlier.shape = NA, alpha = 0.5, width = .1, colour = "BLACK") +
    ylab('正确率') + xlab('条件') + coord_flip() +
    theme_cowplot() + guides(fill = FALSE, colour = FALSE) +
    scale_colour_manual(values = colors) +#palette = "Dark2"
    scale_fill_manual(values = colors) +#palette = "Dark2"
    ggtitle("Figure a: ACC of ALT1")

  # RT plot
  rt_plot <- ggplot(ALT1, aes(x = conditionType, y = avg_rt, fill = conditionType, colour = conditionType)) +
    geom_flat_violin(position = position_nudge(x = .25, y = 0), adjust = 2, trim = FALSE, alpha = 0.5) +
    geom_point(position = position_jitter(width = .15), size = .25, alpha = 0.5) +
    geom_boxplot(aes(x = conditionType, y = avg_rt), outlier.shape = NA, alpha = 0.5, width = .1, colour = "BLACK") +
    ylab('反应时（ms）')  + coord_flip() +#+ xlab('conditionType')
    theme_cowplot() + guides(fill = FALSE, colour = FALSE) +
    scale_colour_manual(values = colors) +#palette = "Dark2"
    scale_fill_manual(values = colors) +#palette = "Dark2"
    ggtitle("Figure b: RT of ALT1")

  # Combine plots vertically
  final_plot <- acc_plot | rt_plot
   #ggsave(output_file, final_plot, width = 10, height = 15) #输出保存到文件夹
  print(final_plot)
  ggsave("fig1_ALT1.png", final_plot, width = 10, height = 8, dpi = 300)
  #**各图形x匹配/不匹配的反应时与正确率的雨云图*
  ALT1_data <-data%>% #选择正式实验的数据
  group_by(ID,conditionType,condition) %>%  #按被试与条件分组
  summarise(
    avg_rt = mean(rt, na.rm = TRUE), sd_rt=sd(rt, na.rm = TRUE), 
    max_rt = max(rt, na.rm = TRUE), min_rt = min(rt, na.rm = TRUE),
   all_count=n(),correct_count = sum(correct == 1 & rt>=200 & rt <=1200, na.rm = TRUE),
   row_count = sum(rt>=200 & rt <=1200, na.rm = TRUE),  
    acc = correct_count /all_count ,#计算每个被试在每个条件的正确率= 正确/总数
)%>%
     mutate(condition= case_when(
    condition == "diamond" ~ "菱形",
    condition == "square"~ "方形",
    condition == "triangle" ~ "三角",
  condition == "ellipse" ~ "椭圆",
    condition== "hexagon"~ "六边",
      condition == "diamond" ~ "菱形",
    condition == "pentagon"~ "五边",
    condition == "trapezoid" ~ "梯形",
  condition == "circle" ~ "圆形",
  )) %>%mutate(conditionType = case_when(
    conditionType == "match" ~ "匹配",
    conditionType == "nonmatch"~ "不匹配",
   
  ))
print(ALT1_data)

  # ACC plot
  acc_plot <- ggplot(ALT1_data, aes(x = condition, y = acc, fill = conditionType, colour = conditionType)) +
    geom_flat_violin(position = position_nudge(x = .25, y = 0), adjust = 2, trim = FALSE, alpha = 0.5) +
    geom_point(position = position_jitter(width = .15), size = .25, alpha = 0.5) +
    geom_boxplot(aes(x = condition, y = acc), outlier.shape = NA, alpha = 0.5, width = .1, colour = "BLACK") +
    ylab('正确率') + xlab('图形') + coord_flip() +
    theme_cowplot() + guides(fill = FALSE, colour = FALSE) +
    scale_colour_manual(values = colors) +#palette = "Dark2"
    scale_fill_manual(values = colors) +#palette = "Dark2"
    ggtitle("Figure 1a: ACC of ALT1")
# + guides(fill = guide_legend(title = "条件"), colour = guide_legend(title = "条件"))

  # RT plot
  rt_plot <- ggplot(ALT1_data, aes(x = condition, y = avg_rt, fill = conditionType, colour = conditionType)) +
    geom_flat_violin(position = position_nudge(x = .25, y = 0), adjust = 2, trim = FALSE, alpha = 0.5) +
    geom_point(position = position_jitter(width = .15), size = .25, alpha = 0.5) +
    geom_boxplot(aes(x = condition, y = avg_rt), outlier.shape = NA, alpha = 0.5, width = .1, colour = "BLACK") +
    ylab('反应时（ms）') + xlab(' ') + coord_flip() +#
    theme_cowplot() + guides(fill = FALSE, colour = FALSE) +
    scale_colour_manual(values = colors) +
    scale_fill_manual(values = colors) +
    ggtitle("Figure 1b: RT of ALT1")+
  guides(fill = guide_legend(title = "条件"), colour = guide_legend(title = "条件"))

  # Combine plots vertically
  final_plot <- acc_plot | rt_plot
   #ggsave(output_file, final_plot, width = 10, height = 15) #输出保存到文件夹
  print(final_plot)
  ggsave("fig2_ALT1.png", final_plot, width = 10, height = 8, dpi = 300)
  
  #**图形x匹配/不匹配的反应时和正确率的方差分析**
    ALT1_ACC <-ALT1_data%>% 
  MANOVA(., dv = "acc", subID="ID",
       within=c("conditionType", "condition"),
       sph.correction="GG",
        file = "ALT1_ACC.doc") %>%
    EMMEANS("conditionType", by = "condition")
    
    ALT1_RT <-ALT1_data%>% 
  MANOVA(., dv = "avg_rt", subID="ID",
       within=c("conditionType", "condition"),
       sph.correction="GG",
        file = "ALT1_RT.doc") %>%
    EMMEANS("conditionType", by = "condition")
    
    
   
    
  #*
  #*
  ALT1_data2 <- data%>%
  group_by(ID,conditionType,condition) %>%  #按被试与条件分组
  summarise(
    avg_rt = mean(rt, na.rm = TRUE), sd_rt=sd(rt, na.rm = TRUE),
    max_rt = max(rt, na.rm = TRUE),min_rt = min(rt, na.rm = TRUE),
    all_count=n(),row_count = sum(rt>=200 & rt <=1200, na.rm = TRUE),
   
     correct_count = sum(correct == 1 & rt>=200 & rt <=1200, na.rm = TRUE),acc = correct_count /all_count ,
  )%>%
    group_by(conditionType,condition)%>%
      reframe( mean_rt= mean(avg_rt),  se_rt=sd(avg_rt) / sqrt(length(avg_rt)), 
     mean_acc=mean(acc), se_acc=sd(acc)/sqrt(length(acc))
   )
  print(ALT1_data2)
  
  ALT1_plot_rt <- ALT1_data2%>%
  ggplot(., aes(x = condition, y = mean_rt, fill = conditionType)) +
  geom_bar(stat = "identity", position = position_dodge()) +
  geom_errorbar(aes(ymin = mean_rt - se_rt, ymax = mean_rt + se_rt), position = position_dodge(width = 0.8), width = 0.25)+
  geom_text(
    aes(label = round(mean_rt)),  # Add labels rounded to the nearest integer
    position = position_dodge(width = 0.8),
    vjust = -0.8,  # Adjust vertical position of labels
    size = 3  # Adjust label size if needed
  )+
  scale_fill_grey(start = 0.3) +
  scale_y_continuous(limits = c(0, 900), breaks = seq(0, 900, 50), expand = c(0, 0)) +
 guides(fill = guide_legend(title = "Identity"))+
  theme_minimal()  +
  labs(
    x = "condition",
    y = "RT",
    title = "RT of ALT1 in Different condition",
    caption = "Error bars indicate a standard error"
  )  +
  theme(
    plot.title = element_text(size = 20,
                              face = "bold",
                              margin = margin(b = 35)),
    
    axis.line = element_line(color = "#3D4852"),
    axis.ticks = element_line(color = "#3D4852"),
    panel.grid.major.y = element_line(color = "#DAE1E7"),
    panel.grid.major.x = element_blank(),
    panel.grid.minor.y = element_blank()
  )  
print(ALT1_plot_rt)
 ALT1_plot_ACC <- ALT1_data2%>%
  ggplot(., aes(x = condition, y = mean_acc, fill = conditionType)) +
  geom_bar(stat = "identity", position = position_dodge(), na.rm = TRUE) +
  geom_errorbar(aes(ymin = mean_acc - se_acc, ymax = mean_acc + se_acc), position = position_dodge(width = 0.8), width = 0.25)+
  geom_text(
    aes(label = round(mean_acc, digits = 2)),  # Add labels rounded to the nearest integer
    position = position_dodge(width = 0.6),
    vjust = -0.8,  # Adjust vertical position of labels
    size = 3  # Adjust label size if needed
  )+
  scale_fill_grey(start = 0.3) +
  scale_y_continuous(limits = c(0, 1), breaks = seq(0, 1, 0.1),expand = c(0, 0.1)) +
 guides(fill = guide_legend(title = "Identity"))+
  theme_minimal()  +
  labs(
    x = "condition",
    y = "ACC",
    title = "ACC of ALT1 in Different condition",
    caption = "Error bars indicate a standard error"
  )  +
  theme(
    plot.title = element_text(size = 20,
                              face = "bold",
                              margin = margin(b = 35)),
    
    axis.line = element_line(color = "#3D4852"),
    axis.ticks = element_line(color = "#3D4852"),
    panel.grid.major.y = element_line(color = "#DAE1E7"),
    panel.grid.major.x = element_blank(),
    panel.grid.minor.y = element_blank()
  )  
print(ALT1_plot_ACC)
}
ALT1_analysis(ALT1_all)
```

```{r 筛选ALT1中match}
ALT1 <-ALT1_all%>% #选择正式实验的数据
  group_by(ID,conditionType,condition) %>% 
  filter(conditionType=="match")%>%#按被试与条件分组
  summarise(
    avg_rt = mean(rt, na.rm = TRUE),#每个被试在类似"circle_match"条件下所有trial的平均反应时
    max_rt = max(rt, na.rm = TRUE),#每个被试在类似"circle_match"条件下所有trial的最大反应时
    min_rt = min(rt, na.rm = TRUE),#每个被试在类似"circle_match"条件下所有trial的最小反应时
    sd_rt=sd(rt, na.rm = TRUE), #每个被试在类似"circle_match"条件下所有trial的反应时的方差
    all_count=n(),#每个被试在每个条件的总trial数量
    row_count = sum(rt>=200 & rt <=1200, na.rm = TRUE),  #每个条件反应时符合条件的总数,舍弃按键太快和按键太慢的
    correct_count = sum(correct == 1 & rt>=200 & rt <=1200, na.rm = TRUE),
    acc = correct_count /all_count )%>%
  rename(Image=condition)%>%
  ungroup()
```

# ALT2
```{r ALT2数据选择}

ALT2_all <- ALT2_all%>%mutate(ID = as.character(ID)) %>%
   mutate(ParticipantID = as.character(ParticipantID)) %>%
  mutate(rt=as.numeric(rt))%>% #转变被试编号和反应时类型为字符型与数值型
  filter(screen_id%in%c("ability","moral"))%>%
  mutate(correct = ifelse(is.na(correct), 0, correct))%>%
  filter(rt>=200 & rt <=1200)#筛出反应时在200~1200
```


快同效应的检查
```{r}
ALT2_fastSame<-function(data){
  
  #**总体匹配/不匹配雨云图*
   ALT2 <-data%>% #选择正式实验的数据
  group_by(ID,identity,domain) %>%  #按被试与条件分组
  summarise(
    avg_rt = mean(rt, na.rm = TRUE),sd_rt=sd(rt, na.rm = TRUE),
    max_rt = max(rt, na.rm = TRUE), min_rt = min(rt, na.rm = TRUE),
    all_count=n(), row_count = sum(rt>=200 & rt <=1200, na.rm = TRUE), 
    correct_count = sum(correct == 1 & rt>=200 & rt <=1200, na.rm = TRUE),
    acc = correct_count /all_count )
print(ALT2)
  # ACC plot
  acc_plot <- ggplot(ALT2, aes(x = domain, y = acc, fill =identity , colour = identity)) +
    geom_flat_violin(position = position_nudge(x = .25, y = 0), adjust = 2, trim = FALSE, alpha = 0.5) +
    geom_point(position = position_jitter(width = .15), size = .25, alpha = 0.5) +
    geom_boxplot(aes(x = domain, y = acc), outlier.shape = NA, alpha = 0.5, width = .1, colour = "BLACK") +
    ylab('Acc') + xlab('domain') + coord_flip() +
    theme_cowplot() + guides(fill = FALSE, colour = FALSE) +
    scale_colour_brewer(palette = "Dark2") +
    scale_fill_brewer(palette = "Dark2") +
    ggtitle("Figure a: ACC of ALT2")+
  guides(fill = guide_legend(title = "identity"), colour = guide_legend(title = "identity"))

  # RT plot
  rt_plot <- ggplot(ALT2, aes(x = domain, y = avg_rt, fill = identity, colour = identity)) +
    geom_flat_violin(position = position_nudge(x = .25, y = 0), adjust = 2, trim = FALSE, alpha = 0.5) +
    geom_point(position = position_jitter(width = .15), size = .25, alpha = 0.5) +
    geom_boxplot(aes(x = domain, y = avg_rt), outlier.shape = NA, alpha = 0.5, width = .1, colour = "BLACK") +
    ylab('RT') + xlab('domain') + coord_flip() +
    theme_cowplot() + guides(fill = FALSE, colour = FALSE) +
    scale_colour_brewer(palette = "Dark2") +
    scale_fill_brewer(palette = "Dark2") +
    ggtitle("Figure b: RT of ALT2")+
  guides(fill = guide_legend(title = "identity"), colour = guide_legend(title = "identity"))

  # Combine plots vertically
  final_plot <- acc_plot | rt_plot
   #ggsave(output_file, final_plot, width = 10, height = 15) #输出保存到文件夹
  print(final_plot)
  
 
   #**领域x匹配/不匹配的反应时和正确率的方差分析**
    ALT2_ACC <-ALT2%>% 
  MANOVA(., dv = "acc", subID="ID",
       within=c("identity","domain"),
       sph.correction="GG") %>%
    EMMEANS("identity", by = "domain")
    
    ALT1_RT <-ALT2%>% 
  MANOVA(., dv = "avg_rt", subID="ID",
       within=c("identity","domain"),
       sph.correction="GG") %>%
    EMMEANS("identity", by = "domain")
}
ALT2_fastSame(ALT2_all)
```

SPE的存在
Self-relevance × Valence
d'prime,rt,acc




```{r 正确率和dprime}
ALT2_analysis<-function(data){
  
  #**总体匹配配雨云图*
   ALT2.0 <-data%>% #选择正式实验的数据
      group_by(ID,domain,valence,person) %>%  #按被试与条件分组
      dplyr::mutate(
                sdt = dplyr::case_when(
                        (correct== 1 & identity == 'match') ~ "hit",
                        (correct == 1 & identity == 'nonmatch') ~ "CR",
                        (correct == 0 & identity == 'match') ~ "miss",
                        (correct == 0 & identity == 'nonmatch') ~ "FA"))%>%
   summarize( 
      hit = sum(sdt == "hit"),
     miss = sum(sdt == "miss"),
      FA = sum(sdt == "FA"),
      CR = sum(sdt == "CR"),
  
    ) %>%
    dplyr::mutate(hitR = hit/(hit + miss),                                     # hit rate
                      FAR  = FA/(FA+CR)) %>%                                       # fa rate
        dplyr::mutate(hitR = ifelse(hitR == 1, 1 - 1/(2*(hit + miss)), hitR),      # if hit rate is 1, standardize it
                      FAR  = ifelse(FAR == 0, 1/(2*(hit + miss)), FAR)) %>%        # if FA rate is 0, standardize it
        dplyr::mutate(dprime = qnorm(hitR) - qnorm(FAR))
   
   assign("ALT2_dprime", ALT2.0, envir = .GlobalEnv)
   d_plot1 <- ALT2.0%>%
    filter(domain=="moral")%>%
    ggplot(., aes(x = valence, y = dprime, fill = person, colour = person)) +
    geom_flat_violin(position = position_nudge(x = .25, y = 0), adjust = 2, trim = FALSE, alpha = 0.5) +
    geom_point(position = position_jitter(width = .15), size = .25, alpha = 0.5) +
    geom_boxplot(aes(x = valence, y = dprime), outlier.shape = NA, alpha = 0.5, width = .1, colour = "BLACK") +
    ylab('dprime') +  coord_flip() +
    theme_cowplot() + guides(fill = FALSE, colour = FALSE) +
    scale_colour_brewer(palette = "Dark2") +
    scale_fill_brewer(palette = "Dark2") +
    ggtitle("Figure 2a: ACC of ALT2_moral")+
  guides(fill = guide_legend(title = "参照条件"), colour = guide_legend(title = "参照条件"))
# ACC_ability
  d_plot2 <- ALT2.0%>%
    filter(domain=="ability")%>%
    ggplot(., aes(x = valence, y = dprime, fill = person, colour = person)) +
    geom_flat_violin(position = position_nudge(x = .25, y = 0), adjust = 2, trim = FALSE, alpha = 0.5) +
    geom_point(position = position_jitter(width = .15), size = .25, alpha = 0.5) +
    geom_boxplot(aes(x = valence, y = dprime), outlier.shape = NA, alpha = 0.5, width = .1, colour = "BLACK") +
    ylab('dprime') +  coord_flip() +
    theme_cowplot() + guides(fill = FALSE, colour = FALSE) +
    scale_colour_brewer(palette = "Dark2") +
    scale_fill_brewer(palette = "Dark2") +
    ggtitle("Figure 2b: ACC of ALT2_ability")+
  guides(fill = guide_legend(title = "参照条件"), colour = guide_legend(title = "参照条件"))
 

  # Combine plots vertically
  final_plot1 <- d_plot1 | d_plot2
   #ggsave(output_file, final_plot, width = 10, height = 15) #输出保存到文件夹
  print(final_plot1)
  ggsave("fig1_ALT2.png", final_plot1, width = 10, height = 8, dpi = 300) 
  
 ALT2.0<-ALT2.0 %>%
    mutate(person= case_when(
    person == "self" ~ "自我",
    person == "friend"~ "朋友",
  ))%>%
     mutate(valence= case_when(
    valence == "positive" ~ "积极",
    valence == "negative" ~ "消极",
  ))%>%
     mutate(domain= case_when(
    domain == "ability" ~ "能力",
    domain == "moral"~ "道德",
  ))
  
  #**正确率的方差分析**
    ALT2_d <-ALT2.0%>% 
  MANOVA(., dv = "dprime", subID="ID",
       within=c("domain", "valence","person"),
       sph.correction="GG",
        file = "ALT2_d.doc") %>%
    EMMEANS(c("valence","person"), by = "domain") %>%
    EMMEANS(c("valence","person","domain")) 
    
   
   
   #####################################
   
  ALT2 <-data%>% #选择正式实验的数据
      group_by(ID,domain,valence,person) %>%  #按被试与条件分组  
  summarise(
    all_count=n(), row_count = sum(rt>=200 & rt <=1200, na.rm = TRUE), 
    correct_count = sum(correct == 1 & rt>=200 & rt <=1200, na.rm = TRUE),
    acc = correct_count /all_count )
print(ALT2)
 assign("ALT2_ACC", ALT2, envir = .GlobalEnv)
  # ACC_moral
  acc_plot1 <- ALT2%>%
    filter(domain=="moral")%>%
    ggplot(., aes(x = valence, y = acc, fill = person, colour = person)) +
    geom_flat_violin(position = position_nudge(x = .25, y = 0), adjust = 2, trim = FALSE, alpha = 0.5) +
    geom_point(position = position_jitter(width = .15), size = .25, alpha = 0.5) +
    geom_boxplot(aes(x = valence, y = acc), outlier.shape = NA, alpha = 0.5, width = .1, colour = "BLACK") +
    ylab('正确率') +  coord_flip() +
    theme_cowplot() + guides(fill = FALSE, colour = FALSE) +
    scale_colour_brewer(palette = "Dark2") +
    scale_fill_brewer(palette = "Dark2") +
    ggtitle("Figure 2a: ACC of ALT2_moral")+
  guides(fill = guide_legend(title = "参照条件"), colour = guide_legend(title = "参照条件"))
# ACC_ability
  acc_plot2 <- ALT2%>%
    filter(domain=="ability")%>%
    ggplot(., aes(x = valence, y = acc, fill = person, colour = person)) +
    geom_flat_violin(position = position_nudge(x = .25, y = 0), adjust = 2, trim = FALSE, alpha = 0.5) +
    geom_point(position = position_jitter(width = .15), size = .25, alpha = 0.5) +
    geom_boxplot(aes(x = valence, y = acc), outlier.shape = NA, alpha = 0.5, width = .1, colour = "BLACK") +
    ylab('正确率') +  coord_flip() +
    theme_cowplot() + guides(fill = FALSE, colour = FALSE) +
    scale_colour_brewer(palette = "Dark2") +
    scale_fill_brewer(palette = "Dark2") +
    ggtitle("Figure 2b: ACC of ALT2_ability")+
  guides(fill = guide_legend(title = "参照条件"), colour = guide_legend(title = "参照条件"))
 

  # Combine plots vertically
  final_plot1 <- acc_plot1 | acc_plot2
   #ggsave(output_file, final_plot, width = 10, height = 15) #输出保存到文件夹
  print(final_plot1)
  
  ggsave("fig2_ALT2.png", final_plot1, width = 10, height = 8, dpi = 300) 
  
  
  ALT2<-ALT2%>%
    mutate(person= case_when(
    person == "self" ~ "自我",
    person == "friend"~ "朋友",
  ))%>%
     mutate(valence= case_when(
    valence == "positive" ~ "积极",
    valence == "negative" ~ "消极",
  ))%>%
     mutate(domain= case_when(
    domain == "ability" ~ "能力",
    domain == "moral"~ "道德",
  ))
  #**正确率的方差分析**
    ALT2_ACC <-ALT2%>% 
  MANOVA(., dv = "acc", subID="ID",
       within=c("domain", "valence","person"),
       sph.correction="GG",
        file = "ALT2_acc.doc") %>%
    EMMEANS(c("valence","person"), by = "domain")
    
 
 
  
}
ALT2_all<-ALT2_all%>%
  filter(ID!="phase_017_subj_13")
ALT2_analysis(ALT2_all)
```
```{r}
ALT2_analysis<-function(data){
  
  #**总体匹配配雨云图*
   ALT2_0 <-data%>% #选择正式实验的数据
      group_by(ID,domain,valence,person) %>%  #按被试与条件分组
      dplyr::mutate(
                sdt = dplyr::case_when(
                        (correct== 1 & identity == 'match') ~ "hit",
                        (correct == 1 & identity == 'nonmatch') ~ "CR",
                        (correct == 0 & identity == 'match') ~ "miss",
                        (correct == 0 & identity == 'nonmatch') ~ "FA"))%>%
   summarize( 
      hit = sum(sdt == "hit"),
     miss = sum(sdt == "miss"),
      FA = sum(sdt == "FA"),
      CR = sum(sdt == "CR"),
  
    ) %>%
    dplyr::mutate(hitR = hit/(hit + miss),                                     # hit rate
                      FAR  = FA/(FA+CR)) %>%                                       # fa rate
        dplyr::mutate(hitR = ifelse(hitR == 1, 1 - 1/(2*(hit + miss)), hitR),      # if hit rate is 1, standardize it
                      FAR  = ifelse(FAR == 0, 1/(2*(hit + miss)), FAR)) %>%        # if FA rate is 0, standardize it
        dplyr::mutate(dprime = qnorm(hitR) - qnorm(FAR))
   
   #assign("ALT2_dprime", ALT2.0, envir = .GlobalEnv)
   d_plot1 <- ALT2_0%>%
    filter(domain=="moral")%>%
    ggplot(., aes(x = valence, y = dprime, fill = person, colour = person)) +
    geom_flat_violin(position = position_nudge(x = .25, y = 0), adjust = 2, trim = FALSE, alpha = 0.5) +
    geom_point(position = position_jitter(width = .15), size = .25, alpha = 0.5) +
    geom_boxplot(aes(x = valence, y = dprime), outlier.shape = NA, alpha = 0.5, width = .1, colour = "BLACK") +
    ylab('dprime') +  coord_flip() +
    theme_cowplot() + guides(fill = FALSE, colour = FALSE) +
    scale_colour_brewer(palette = "Dark2") +
    scale_fill_brewer(palette = "Dark2") +
    ggtitle("Figure 2a: ACC of ALT2_moral")+
  guides(fill = guide_legend(title = "参照条件"), colour = guide_legend(title = "参照条件"))
# ACC_ability
  d_plot2 <- ALT2_0%>%
    filter(domain=="ability")%>%
    ggplot(., aes(x = valence, y = dprime, fill = person, colour = person)) +
    geom_flat_violin(position = position_nudge(x = .25, y = 0), adjust = 2, trim = FALSE, alpha = 0.5) +
    geom_point(position = position_jitter(width = .15), size = .25, alpha = 0.5) +
    geom_boxplot(aes(x = valence, y = dprime), outlier.shape = NA, alpha = 0.5, width = .1, colour = "BLACK") +
    ylab('dprime') +  coord_flip() +
    theme_cowplot() + guides(fill = FALSE, colour = FALSE) +
    scale_colour_brewer(palette = "Dark2") +
    scale_fill_brewer(palette = "Dark2") +
    ggtitle("Figure 2b: ACC of ALT2_ability")+
  guides(fill = guide_legend(title = "参照条件"), colour = guide_legend(title = "参照条件"))
 

  # Combine plots vertically
  final_plot1 <- d_plot1 | d_plot2
   #ggsave(output_file, final_plot, width = 10, height = 15) #输出保存到文件夹
  print(final_plot1)
  ggsave("fig1_ALT2.png", final_plot1, width = 10, height = 8, dpi = 300) 
  
 ALT2_0<-ALT2_0 %>%
    mutate(person= case_when(
    person == "self" ~ "自我",
    person == "friend"~ "朋友",
  ))%>%
     mutate(valence= case_when(
    valence == "positive" ~ "积极",
    valence == "negative" ~ "消极",
  ))%>%
     mutate(domain= case_when(
    domain == "ability" ~ "能力",
    domain == "moral"~ "道德",
  ))
  
  #**正确率的方差分析**
    ALT2_d <-ALT2_0%>% 
  MANOVA(., dv = "dprime", subID="ID",
       within=c("domain", "valence","person"),
       sph.correction="GG",
        file = "ALT2_d.doc") 
   ALT2_d %>%
    EMMEANS(c("valence","person"), by = "domain") 
   
   
    # 执行MANOV
ALT2_d %>%
    EMMEANS(c("domain"), by = c("valence","person") )

  # 计算固定valence为positive的EMMs
  
  ALT2_0%>% 
    filter(valence=="积极")%>%
  MANOVA(., dv = "dprime", subID="ID",
       within=c("domain", "person"),
       sph.correction="GG")%>%
    EMMEANS(c("domain"), by = "person") 
model<-aov(dprime~person*domain*valence,data=ALT2_0)
print(summary(model))
interaction.plot(ALT2_0$domain,ALT2_0$person,ALT2_0$dprime,type="b",col="lightblue",legend=F)
 
  
}
ALT2_analysis(ALT2_all)
```
```{r}
ALT2_analysis<-function(data){
  
  #**总体匹配配雨云图*
   ALT2_0 <-data%>% #选择正式实验的数据
      group_by(ID,domain,valence,person) %>%  #按被试与条件分组
      dplyr::mutate(
                sdt = dplyr::case_when(
                        (correct== 1 & identity == 'match') ~ "hit",
                        (correct == 1 & identity == 'nonmatch') ~ "CR",
                        (correct == 0 & identity == 'match') ~ "miss",
                        (correct == 0 & identity == 'nonmatch') ~ "FA"))%>%
   summarize( 
      hit = sum(sdt == "hit"),
     miss = sum(sdt == "miss"),
      FA = sum(sdt == "FA"),
      CR = sum(sdt == "CR"),
  
    ) %>%
    dplyr::mutate(hitR = hit/(hit + miss),                                     # hit rate
                      FAR  = FA/(FA+CR)) %>%                                       # fa rate
        dplyr::mutate(hitR = ifelse(hitR == 1, 1 - 1/(2*(hit + miss)), hitR),      # if hit rate is 1, standardize it
                      FAR  = ifelse(FAR == 0, 1/(2*(hit + miss)), FAR)) %>%        # if FA rate is 0, standardize it
        dplyr::mutate(dprime = qnorm(hitR) - qnorm(FAR))
   

  
 ALT2_0<-ALT2_0 %>%
    mutate(person= case_when(
    person == "self" ~ "自我",
    person == "friend"~ "朋友",
  ))%>%
     mutate(valence= case_when(
    valence == "positive" ~ "积极",
    valence == "negative" ~ "消极",
  ))%>%
     mutate(domain= case_when(
    domain == "ability" ~ "能力",
    domain == "moral"~ "道德",
  ))
  
 
model<-aov(dprime~person*domain*valence,data=ALT2_0)
summary(model)
TukeyHSD(model)
 
  
}
ALT2_analysis(ALT2_all)
```


```{r}
ALT2 <-ALT2_all%>% #选择正式实验的数据
     filter(identity=="match")%>%
  left_join(ALT1%>%select(avg_rt,ID,Image), by = c("ID","Image"))%>%
  mutate(rt2=rt-avg_rt)

```

```{r}
 ALT2_match <-ALT2_all%>% #选择正式实验的数据
     filter(identity=="match")%>%
  select(ID,domain,valence,person,Image,rt,correct) %>%  #按被试与条件分组
  summarise(
    avg_rt = mean(rt, na.rm = TRUE),sd_rt=sd(rt, na.rm = TRUE),
    max_rt = max(rt, na.rm = TRUE), min_rt = min(rt, na.rm = TRUE),)

  #assign("ALT2_RT", ALT2, envir = .GlobalEnv)
ALT2_rt_lm<-lmer(rt ~ domain * valence * person + (1|ID) + (1|Image/ID), data=ALT2_match)
summary(ALT2_rt_lm)
```
```{r}
anova(ALT2_rt_lm)
```
```{r}
 ALT2.0 <-ALT2_match%>% #选择正式实验的数据
  group_by(ID,domain,valence,person) %>%  #按被试与条件分组
  summarise(
    avg_rt = mean(rt, na.rm = TRUE))%>%
pivot_wider(names_from = valence,values_from = avg_rt)%>%
  filter(person=="self")%>%
  mutate(ALT_SE_val=negative-positive)%>%
ungroup()
ALT2.1 <-ALT2_match%>% #选择正式实验的数据
  group_by(ID,domain,valence,person) %>%  #按被试与条件分组
  summarise(
    avg_rt = mean(rt, na.rm = TRUE))%>%
  filter(valence=="positive")%>%
pivot_wider(names_from = person,values_from = avg_rt)%>%
  mutate(ALT_SE_ref=friend-self)%>%
ungroup()

ALT2.1<-ALT2.1%>%
  select(ID,domain,ALT_SE_ref)%>%
  left_join(ALT2.0%>%select(domain,ID,ALT_SE_val),by=c("ID","domain"))
```

```{r 反应时只选择match试次做分析}
ALT2_analysis<-function(data){
  
  #**总体匹配配雨云图*
   ALT2 <-data%>% #选择正式实验的数据
     filter(identity=="match")%>%
  group_by(ID,domain,valence,person) %>%  #按被试与条件分组
  summarise(
    avg_rt = mean(rt, na.rm = TRUE),sd_rt=sd(rt, na.rm = TRUE),
    max_rt = max(rt, na.rm = TRUE), min_rt = min(rt, na.rm = TRUE),)
print(ALT2)
  #assign("ALT2_RT", ALT2, envir = .GlobalEnv)


  # rt_moral
  rt_plot1 <- ALT2%>%
    filter(domain=="moral")%>%
    ggplot(., aes(x = valence, y = avg_rt, fill = person, colour = person)) +
    geom_flat_violin(position = position_nudge(x = .25, y = 0), adjust = 2, trim = FALSE, alpha = 0.5) +
    geom_point(position = position_jitter(width = .15), size = .25, alpha = 0.5) +
    geom_boxplot(aes(x = valence, y = avg_rt), outlier.shape = NA, alpha = 0.5, width = .1, colour = "BLACK") +
    ylab('RT') +  coord_flip() +
    theme_cowplot() + guides(fill = FALSE, colour = FALSE) +
    scale_colour_brewer(palette = "Dark2") +
    scale_fill_brewer(palette = "Dark2") +
    ggtitle("Figure 2a: RT of ALT2_moral")+
  guides(fill = guide_legend(title = "reference"), colour = guide_legend(title = "reference"))
# rt_ability
  rt_plot2 <- ALT2%>%
    filter(domain=="ability")%>%
    ggplot(., aes(x = valence, y = avg_rt, fill = person, colour = person)) +
    geom_flat_violin(position = position_nudge(x = .25, y = 0), adjust = 2, trim = FALSE, alpha = 0.5) +
    geom_point(position = position_jitter(width = .15), size = .25, alpha = 0.5) +
    geom_boxplot(aes(x = valence, y = avg_rt), outlier.shape = NA, alpha = 0.5, width = .1, colour = "BLACK") +
    ylab('RT') +  coord_flip() +
    theme_cowplot() + guides(fill = FALSE, colour = FALSE) +
    scale_colour_brewer(palette = "Dark2") +
    scale_fill_brewer(palette = "Dark2") +
    ggtitle("Figure 2b: RT of ALT2_ability")+
  guides(fill = guide_legend(title = "reference"), colour = guide_legend(title = "reference"))


    final_plot2 <- rt_plot1 | rt_plot2
   #ggsave(output_file, final_plot, width = 10, height = 15) #输出保存到文件夹
  print(final_plot2)
    ALT2<-ALT2%>%
    mutate(person= case_when(
    person == "self" ~ "自我",
    person == "friend"~ "朋友",
  ))%>%
     mutate(valence= case_when(
    valence == "positive" ~ "积极",
    valence == "negative" ~ "消极",
  ))%>%
     mutate(domain= case_when(
    domain == "ability" ~ "能力",
    domain == "moral"~ "道德",
  ))
    ALT2_RT <-ALT2%>% 
  MANOVA(., dv = "avg_rt", subID="ID",
       within=c("domain", "valence","person"),
       sph.correction="GG",
       file = "ALT2_RT.doc") %>%
    EMMEANS(c("valence","person"), by = "domain")%>%
    EMMEANS(c("valence","person","domain")) 
  #*
 
  
}
ALT2_analysis(ALT2_all)
```
参加探索性因素分析的指标提取
```{r }


 ALT2.0 <-ALT2_all%>% 
     filter(identity=="match")%>%#选择正式实验的数据
  group_by(ID,domain,valence,person) %>%  #按被试与条件分组
  summarise(
    avg_rt = mean(rt, na.rm = TRUE))%>%
pivot_wider(names_from = valence,values_from = avg_rt)%>%
  filter(person=="self")%>%
  mutate(ALT_SE_val=negative-positive)%>%
ungroup()
ALT2.1 <-ALT2_all%>% 
     filter(identity=="match")%>% #选择正式实验的数据
  group_by(ID,domain,valence,person) %>%  #按被试与条件分组
  summarise(
    avg_rt = mean(rt, na.rm = TRUE))%>%
  filter(valence=="positive")%>%
pivot_wider(names_from = person,values_from = avg_rt)%>%
  mutate(ALT_SE_ref=friend-self)%>%
ungroup()

ALT2.1<-ALT2.1%>%
  select(ID,domain,ALT_SE_ref)%>%
  left_join(ALT2.0%>%select(domain,ID,ALT_SE_val),by=c("ID","domain"))

ALT2.1.1<-ALT2.1%>%
  select(ID,domain,ALT_SE_val)%>%
  pivot_wider(names_from = domain,values_from = ALT_SE_val)%>%
  rename(moral_ALT_rt_val=moral,
         ability_ALT_rt_val=ability)

ALT2.1.2<-ALT2.1%>%
  select(ID,domain,ALT_SE_ref)%>%
  pivot_wider(names_from = domain,values_from = ALT_SE_ref)%>%
  rename(moral_ALT_rt_ref=moral,
         ability_ALT_rt_ref=ability)
```

```{r}
ALT2_dprime.0<-ALT2_dprime%>%
  select(ID,domain,valence,person,dprime)%>%
  pivot_wider(names_from = person,values_from = dprime)%>%
  mutate(ALT_SE2_ref=self-friend)%>%
  ungroup()
ALT2_dprime.1<-ALT2_dprime%>%
  select(ID,domain,valence,person,dprime)%>%
  pivot_wider(names_from = valence,values_from = dprime)%>%
  filter(person=="self")%>%
  mutate(ALT_SE2_val=positive-negative)%>%
  ungroup()

ALT2_dprime.0.1<-ALT2_dprime.0%>%
  filter(valence=="positive")%>%
  select(ID,domain,ALT_SE2_ref)%>%
  pivot_wider(names_from = domain,values_from = ALT_SE2_ref)%>%
  rename(moral_ALT_d_ref=moral,
         ability_ALT_d_ref=ability)

ALT2_dprime.0.2<-ALT2_dprime.1%>%
  select(ID,domain,ALT_SE2_val)%>%
  pivot_wider(names_from = domain,values_from = ALT_SE2_val)%>%
  rename(moral_ALT_d_val=moral,
         ability_ALT_d_val=ability)
```

# ALT2的SDT计算
```{r}
# function for SDT with Match by identity by valence design
fun_sdt_ALT2 <- function(data) {
# 固定效应：0 + Valence 表示对 Valence 进行虚拟编码（dummy coding），Reference:Valence 表示 Reference 和 Valence 之间的交互效应，ismatch:Reference:Valence 表示 ismatch、Reference 和 Valence 之间的三重交互效应。(0 + Valence + Reference:Valence + ismatch:Reference:Valence | ID): 这部分定义了模型的随机效应。0 + Valence + Reference:Valence + ismatch:Reference:Valence 表示在 ID 水平上存在的每个效应都有一个对应的随机效应。这一部分表达了模型中的个体差异。
        m <- data %>%##
          filter(!is.na(correct))%>%
                dplyr::mutate(ismatch = ifelse(identity=="match", 1, 0),
                              saymatch = ifelse((identity=="match" & correct == 1) | 
                                                        (identity == 'nonmatch' & correct == 0), 1, 0),
                              Valence = factor(valence, levels = c('negative','positive')),
                              Reference = factor(person, levels = c('self', 'friend'))) %>%
                brms::brm(saymatch ~ 0 +Reference:Valence + ismatch:Reference:Valence + 
                                  (0 +Reference:Valence + ismatch:Reference:Valence | ID),
                          family = bernoulli(link="probit"),
                          data = .,
                          control = list(adapt_delta = .99),
                          iter = 4000,
                          thin = 2,
                          cores = parallel::detectCores(),
                          file = here::here("ALT2_SDT"))
        return(m)
}
```
代值进去以后的结果，看每个值代表哪个条件

```{r 计算ALT2_moral的SDT}
ALT2_ability_SDT<-ALT2_all%>%
  filter(domain=="ability")%>%
  fun_sdt_ALT2(.)
```

```{r 查看矩阵}
?stats::model.matrix

ALT2_ability_SDT<-ALT2_all%>%
 filter(domain=="ability") %>%##
          filter(!is.na(correct))%>%
                dplyr::mutate(ismatch = ifelse(identity=="match", 1, 0),
                              saymatch = ifelse((identity=="match" & correct == 1) | 
                                                        (identity == 'nonmatch' & correct == 0), 1, 0),
                              Valence = factor(valence, levels = c('negative','positive')),
                              Reference = factor(person, levels = c('self', 'friend')))
a<-  model.matrix(saymatch ~ 0 +Reference:Valence + ismatch:Reference:Valence  ,data = ALT2_ability_SDT)

```

```{r}
print(ALT2_moral_SDT)

```

